# 再次请教陈版及各位大虾

提问人：sjlw 时间：2013-05-07 15:41:48
我曾于 4 月 26 日发《请教陈版及各位大虾》一贴，请教有关吸收合并事宜，贴文如下： 贴文及讨论详见http://bbs.esnai.com/thread-4912408-1-1.html 但是，我还是觉得困惑，如果评估的净资产小于账面净资产，在同一控制下吸收合并按账面净资产入账的情况下，验资要怎么弄呢？验资能不能不以评估值，而以约定的价值或账面值了来呢？如果是非国有资产可以不评估，那验资又怎么弄呢？万分感谢！

回答人：chenyiwei
回复 sjlwsjlw 的帖子
个人理解：
如果成本法评估值低于帐面价值，但收益法评估值不低于帐面价值，则说明被吸收方的资产实际并未发生减值。在此情况下按照原帐面价值入帐和验资并不存在重大的障碍。 如果成本法和收益法的评估值均低于帐面价值，则首先应按照收益法评估值低于原帐面价值的差额对被吸收方的资产计提减值准备，再以计提了减值准备后的帐面价值为基础进行该次企业合并的会计处理。这种情况下新增注册资本可能不能高于收益法评估值（根据当地工商的具体要求而定，需与当地工商事先沟通）。 虽然在不涉及国有资产的情况下，评估可能并非一项强制性的要求，但是在审计和验资中仍应关注是否存在资产减值迹象，如果发现资产减值迹象的，还是建议评估为妥，以免被卷入被审验单位出资不实的问题中。